*** Ejemplo de archivo inputs.spi utilizado por el banco de prueba (testbench) anterior. 
*** Vectores de simulacion que generan un cambio de estado en el camino critico.
* Conjunto de pull-ups y pull-downs para fijar los valores de algunas entradas. Y Luego exito con una fuente de tensión "pulse" a la entrada "a0". 
va0 a0 vss dc 0 pulse 0 vsupply 0 0.1n 0.1n {periodo/2} periodo

*** Fuentes de alimentación
VVDC_vss vss 0 DC '0V' AC '0V' 0
VVDC_vdd vdd vss DC vsupply AC '0V' 0 tran vsupply

* Conecto todas las entradas (exepto a0) del sumando 'a' a un cero:
R_pulldown_0 vss a1 10k
R_pulldown_1 vss a2 10k
R_pulldown_2 vss a3 10k
R_pulldown_3 vss a4 10k
R_pulldown_4 vss a5 10k
R_pulldown_5 vss a6 10k
R_pulldown_6 vss a7 10k
R_pulldown_7 vss a8 10k
R_pulldown_8 vss a9 10k
R_pulldown_9 vss a10 10k
R_pulldown_10 vss a11 10k
R_pulldown_11 vss a12 10k
R_pulldown_12 vss a13 10k
R_pulldown_13 vss a14 10k
R_pulldown_14 vss a15 10k
R_pulldown_15 vss a16 10k
R_pulldown_16 vss a17 10k
R_pulldown_17 vss a18 10k
R_pulldown_18 vss a19 10k
R_pulldown_19 vss a20 10k
R_pulldown_20 vss a21 10k
R_pulldown_21 vss a22 10k
R_pulldown_22 vss a23 10k
R_pulldown_23 vss a24 10k
R_pulldown_24 vss a25 10k
R_pulldown_25 vss a26 10k
R_pulldown_26 vss a27 10k
R_pulldown_27 vss a28 10k
R_pulldown_28 vss a29 10k
R_pulldown_29 vss a30 10k
R_pulldown_30 vss a31 10k
R_pulldown_31 vss a32 10k

* Pongo un uno en todas las del sumando 'b':
R_pullup_0 vdd b0 10k
R_pullup_1 vdd b1 10k
R_pullup_2 vdd b2 10k
R_pullup_3 vdd b3 10k
R_pullup_4 vdd b4 10k
R_pullup_5 vdd b5 10k
R_pullup_6 vdd b6 10k
R_pullup_7 vdd b7 10k
R_pullup_8 vdd b8 10k
R_pullup_9 vdd b9 10k
R_pullup_10 vdd b10 10k
R_pullup_11 vdd b11 10k
R_pullup_12 vdd b12 10k
R_pullup_13 vdd b13 10k
R_pullup_14 vdd b14 10k
R_pullup_15 vdd b15 10k
R_pullup_16 vdd b16 10k
R_pullup_17 vdd b17 10k
R_pullup_18 vdd b18 10k
R_pullup_19 vdd b19 10k
R_pullup_20 vdd b20 10k
R_pullup_21 vdd b21 10k
R_pullup_22 vdd b22 10k
R_pullup_23 vdd b23 10k
R_pullup_24 vdd b24 10k
R_pullup_25 vdd b25 10k
R_pullup_26 vdd b26 10k
R_pullup_27 vdd b27 10k
R_pullup_28 vdd b28 10k
R_pullup_29 vdd b29 10k
R_pullup_30 vdd b30 10k
R_pullup_31 vdd b31 10k

